臺灣板橋地方法院刑事判決　　　　　　　94年度訴字第2243號
公　訴　人　臺灣板橋地方法院檢察署檢察官
被　　　告　甲○○
　　　　　　　　　　（現另案於臺灣臺北監獄執行中）
上列被告因違反毒品危害防制條例案件，經檢察官提起公訴（94
年度毒偵字第4820號），本院依簡式審判程序判決如下：
    主  文
甲○○施用第一級毒品，累犯，處有期徒刑玖月。又施用第二級
毒品，累犯，處有期徒刑陸月。應執行有期徒刑壹年。
    事  實
一、甲○○有竊盜、違反麻醉藥品管理條例、毒品危害防制條例
    等前科。前曾因販賣毒品未遂案件，為本院以88年度訴字第
    665 號刑事判決判處有期徒刑七年，經上訴後由臺灣高等法
    院以88年度上訴字第3017號刑事判決撤銷原判決，改判有期
    徒刑四年，再經最高法院以89年度台上字第4319號刑事判決
    駁回上訴而於民國89年7 月20日確定，嗣於93年3 月16日縮
    短刑期假釋出監，並於同年6 月10日假釋期滿視為執行完畢
    。
二、甲○○前因施用毒品案件，經本院以90年度毒聲字第702 號
    刑事裁定令入勒戒處所觀察、勒戒後（第二次），因無繼續
    施用之傾向，而於90年2 月22日執行完畢，並經臺灣板橋地
    方法院檢察署檢察官以90年度毒偵字第866 號為不起訴處分
    確定。又因於93年9 月底起至94年1 月7 日因另案入臺灣臺
    北看守所執行羈押前止所為連續施用第一級、第二級毒品之
    犯行，經臺灣臺北地方法院於94年6 月10日以93年度訴字第
    1678號刑事判決分別判處有期徒刑八月、五月，應執行有期
    徒刑十月確定（此部分尚未執行完畢）。詎甲○○仍未戒除
    毒癮，復基於施用第一級毒品海洛因及第二級毒品安非他命
    之犯意，於94年6 月19日下午某時，在臺北縣永和市○○路
    25巷3 號5 樓住處，以將海洛因粉末摻入香煙中，再點火加
    以吸食之方式，非法施用第一級毒品海洛因一次；旋又於同
    一處所，以將安非他命置於以玻璃球管組合而成之吸食器內
    ，再以火置於其下方燒烤使安非他命產生煙霧而加以吸用之
    方式，非法施用第二級毒品安非他命一次。嗣於94年6 月20
    凌晨3 時10分許（起訴書誤載為15時10分許），為警在臺北
    縣永和市○○路1 巷與民生路口查獲。
三、案經臺北市政府警察局永和分局報請臺灣板橋地方法院檢察
    署檢察官偵查起訴。
    理  由
一、本件被告甲○○所犯係死刑、無期徒刑、最輕本刑為三年以
    上有期徒刑以外之罪，其於準備程序中就被訴事實為有罪之
    陳述，經法官告知簡式審判程序之旨，並聽取公訴人、被告
    之意見後，本院業已於94年11月18日依刑事訴訟法第273 條
    之1 第1 項之規定，合議裁定由受命法官獨任進行簡式審判
    程序，合先敘明。
二、前揭事實業據被告甲○○於偵查及本院審理中均供承不諱，
    而其於上開時、地為警查獲後，所採集之尿液經送臺灣檢驗
    科技股份有限公司，以EIA 酵素免疫分析法初步檢驗，再以
    GC/MS 氣相層析質譜儀法確認檢驗結果，確均呈鴉片（嗎啡
    ）類及安非他命類陽性反應乙節，亦有該公司94年7 月7 日
    、編號CH/2005/60778 號之濫用藥物尿液檢驗報告一份及犯
    嫌代碼對照表各一紙附卷可稽，被告自白既有上開證據足資
    補強，應堪信為真實，據此，本案事證明確，被告犯行堪以
    認定。
三、又被告前因施用毒品案件，經本院以90年度毒聲字第702 號
    刑事裁定令入勒戒處所觀察、勒戒後（第二次），因無繼續
    施用之傾向，而於90年2 月22日執行完畢，並經臺灣板橋地
    方法院檢察署檢察官以90年度毒偵字第866 號為不起訴處分
    確定等情，有上開不起訴處分書及臺灣高等法院被告前案紀
    錄表各一份在卷可參，其再犯本件施用第一級、第二級毒品
    之罪，係於觀察、勒戒執行完畢釋放後，五年內再犯該條例
    第10條第1 項、第2 項之罪，依毒品危害防制條例第23條第
    2 項規定，應逕予論罪科刑。
四、按海洛因、安非他命分別係毒品危害防制條例第2 條第2 項
    第1 款、第2 款所稱之第一級、第二級毒品，核被告所為，
    係分別觸犯上開條例第10條第1 項之施用第一級毒品罪及同
    條第2 項之施用第二級毒品罪。被告為施用第一級毒品海洛
    因及第二級毒品安非他命而持有之行為，均為其施用之高度
    行為所吸收而不另論罪。又被告所犯上開二罪，犯意各別，
    行為互殊，應予分論併罰。另檢察官起訴意旨雖認被告於94
    年6 月11日至同年6 月20日間有多次施用海洛因及安非他命
    之行為，而應構成連續犯，然此部分之事實僅有被告於偵查
    中之自白為據，別無其他積極證據可資佐證，並經公訴檢察
    官於本院審理時當庭更正為僅起訴被告於上開期間內各施用
    前揭毒品一次之犯行，本院自無從遽為不利於被告之認定，
    附此敘明。復查被告前因販賣毒品未遂案件，為本院以88年
    度訴字第665 號刑事判決判處有期徒刑七年，經上訴後由臺
    灣高等法院以88年度上訴字第3017號刑事判決撤銷原判決，
    改判有期徒刑四年，再經最高法院以89年度台上字第4319號
    刑事判決駁回上訴確定，嗣於93年3 月16日縮短刑期假釋出
    監，並於同年6 月10日假釋期滿視為執行完畢乙節，有上開
    被告前案紀錄表乙份在卷可按，其受有期徒刑執行完畢後五
    年內，再犯本件有期徒刑以上之罪，為累犯，應依刑法第47
    條規定加重其刑。本院爰審酌被告前有多次違反毒品危害防
    制條例之前科，業如前述，猶不知悔改而再犯本件施用毒品
    之犯行，顯見其戒除毒癮之意志薄弱，惟其施用毒品係自戕
    行為，對他人法益尚無具體危害，及其施用毒品之動機、情
    節暨犯罪後坦承犯行，態度良好等一切情狀，分別量處如主
    文所示之刑，並定其應執行之刑。
據上論斷，應依刑事訴訟法第273 條之1 第1 項、299 條第1 項
前段，毒品危害防制條例第10條第1 項、第2 項，刑法第11條前
段、第51條第5 款、第47條，判決如主文。
本案經檢察官涂永欽到庭執行職務。
中　　華　　民　　國　　94　　年　　12　　月　　30　　日
                  刑事第十八庭  法　官 張紹省
以上正本證明與原本無異。
如不服本判決應於送達後十日內向本院提出上訴狀。
                                書記官 周雅玲
中　　華　　民　　國　　94　　年　　12　　月　　30　　日
附錄本案論罪科刑法條全文：
毒品危害防制條例第10條
施用第一級毒品者，處六月以上五年以下有期徒刑。
施用第二級毒品者，處三年以下有期徒刑。
